臺灣桃園地方法院刑事判決　　　　　　　 95年度易字第553號
公　訴　人　臺灣桃園地方法院檢察署檢察官
被　　　告　甲○○
　　　　　　丙○○
　　　　　　乙○○原名莊福勞.
上列被告因竊盜案件，經檢察官提起公訴（九十五年度偵字第
五六二五號），本院判決如下︰
    主  文
丙○○攜帶兇器竊盜，處有期徒刑拾月。扣案之管制鉗、鐵剪、
起子各壹支及扳手共陸支均沒收。
甲○○、乙○○均無罪。
    事  實
一、丙○○與戊○○係朋友關係，於言談間丙○○得知戊○○外
    祖文廖運權與吳德光、丁○○在桃園縣復興鄉華陵村一鄰嘎
    拉賀一之三號處有鐵皮屋，惟現未有人居住，內置有與釀酒
    機具等物，丙○○竟萌生意圖為自己不法所有之犯意，先分
    以新臺幣（同）二千元之代價，商請不知情之乙○○、甲○○代為開車搬運，待乙○○、甲○○應允後，旋於九十四年
    十一月十一日上午，由丙○○駕駛車牌號碼為ＪＧ－三二六
    五號（起訴書誤載為ＪＧ－三六二五號）自小貨車搭載乙○○，並攜帶其所有客觀上足以危害人之生命、身體安全，可
    供兇器使用之管制鉗、鐵剪、起子各一支及扳手共六支，而
    甲○○則駕駛車牌號碼為ＥＩ－五四二三號之自小貨車跟隨
    在後，於同日上午十一時許抵達上址，旋由丙○○攜帶上開
    工具並帶領乙○○入內拆解丁○○所有置於上址之蒸飯機、
    變壓器、洗衣機各一臺、抽水馬達二臺及已遭桃園縣政府查
    扣惟交由丁○○保管之蒸酒器一台後，與甲○○合力共同搬
    運至上開自小貨車內，以此方式竊得蒸酒器、蒸飯機、變壓
    器、洗衣機各一臺及抽水馬達二臺。嗣經居住於該處之居民
    察覺有異而報警，警方據報前來當場查獲，並扣得丙○○所
    有之管制鉗、鐵剪、起子各一支及扳手共六支因而查獲上情
    。
二、案經丁○○訴由桃園縣政府警察局大溪分局報請臺灣桃園地
    方法院檢察署檢察官偵查起訴。
    理  由
壹、被告丙○○部分：
一、訊之被告丙○○固不否認有於上開時、地，僱請乙○○、甲○○共同駕車至上址，以其所有之管制鉗、鐵剪、起子各一
    支及扳手共六支拆解蒸酒器、蒸飯機、變壓器、洗衣機各一
    臺及抽水馬達二臺後，並將之搬運至其等所駕之自小貨車上
    等情，惟矢口否認有何竊盜之犯行，辯稱：係因廖運權之外
    孫戊○○告知上址有廢鐵可搬運，伊方找乙○○、甲○○至
    上址搬運云云。本院經查：
（一）被告丙○○有於九十四年十一月十一日上午，僱請乙○○
      、甲○○共同駕自小貨車二台，並攜帶工具管制鉗、鐵剪
      、起子各一支及梅花扳手、開口扳手各三支至桃園縣復興
      鄉華陵村一鄰嘎拉賀一之三號，以上開工具拆卸丁○○所
      有置於上址之蒸酒器、蒸飯機、變壓器、洗衣機各一臺及
      抽水馬達二臺等情，業據被告丙○○供承在卷，核與甲○○、乙○○陳述相符，並經告訴人丁○○指述明確，此外
      復有桃園縣政府查獲違法嫌疑菸酒案件現場處理紀錄表及
      贓證物領據一紙附卷足憑及管制鉗、鐵剪、起子各一支及
      扳手共六支扣案可資佐證。
（二）而被告丙○○前往上址拆解蒸酒器、蒸飯機、變壓器、洗
      衣機各一臺及抽水馬達二臺等物，未曾徵得所有權人即丁○○同意乙節，亦據被告丙○○於本院審理時陳述明確，
      核與告訴人丁○○於警詢、檢察官訊問及本院準備程序時
      陳述相符。雖被告丙○○於本院審理時辯稱：伊係經過戊○○之同意方去搬取，且於案發當日，伊一路均經由與戊○○電話聯絡、指示，方得順利抵達案發地點云云。惟戊○○並非上開物品之所有權人，此亦據被告丙○○供承在
      卷，是戊○○自無同意被告丙○○搬取之權，此實為當然
      之理，被告丙○○為一成年男子，對此自知之甚詳。且被
      告丙○○為警查獲時，雖亦稱係經由戊○○之同意方至上
      址搬運，然經警方詢問戊○○，戊○○否認上情後，被告
      丙○○即坦承係伊自行決定竊取等語明確（詳見九十五年
      度偵字第五六二五號卷第三十頁），並經本院勘驗上開警
      詢錄音帶無訛，有勘驗筆錄一份在卷足憑。雖被告丙○○
      於本院審理時復執上詞置辯，惟訊之戊○○於本院審理時
      亦證稱：被告丙○○確曾打電話詢問伊山上的釀酒廠要如
      何去，伊還打電話問伊父親，但伊父親告知伊山上的物品
      已經被法院查封不能拆，伊即轉知被告丙○○等語明確，
      且依卷附被告丙○○與證人戊○○所使用行動電話之通聯
      絡紀錄觀之，於案發前一日即九十四年十一月十日及被告
      丙○○於案發當日即九十四年十一月十一日為警查獲時為
      止，均未見有被告丙○○與證人戊○○聯絡之紀錄，此有
      桃園縣政府警察局大溪分局函在卷足憑，是被告丙○○前
      揭所辯，要與事實不符，自難採信。
二、綜上所述，本件事證明確，被告丙○○所辯，無非係事後圖
    卸之詞，不足採信，被告丙○○竊盜犯行洵堪認定，應依法
    論科。
三、按刑法第三百二十一條第一項第三款之攜帶兇器竊盜罪，係
    以行為人攜帶兇器竊盜為其加重條件，此所謂兇器，其種類
    並無限制，凡客觀上足對人之生命、身體、安全構成威脅，
    具有危險性之兇器均屬之，且祇須行竊時攜帶此種具有危險
    性之兇器為已足，並不以攜帶之初有行兇之意圖為必要（最
    高法院七十九年度臺上字第五二五三號判例可資參照）。被
    告丙○○於上揭時地竊盜時所使用之之工具管鉗、鐵剪、起
    子各一支及梅花扳手、開口扳手各三支，均為質地堅硬之鐵
    質器具，此觀諸扣案工具之照片即明，是客觀上均足以殺傷
    人之生命、身體，為具有危險性之兇器，而被告復以之為行
    竊工具，故核被告丙○○所為係犯刑法第三百二十一條第一
    項第三款之攜帶兇器竊盜罪。被告丙○○利用不知情之乙○○、甲○○遂行其竊盜之犯行，為間接正犯。爰審酌被告丙○○年輕力盛，竟不思循以己力獲取財富，而行竊他人財物
    ，且犯後仍飾詞狡辯，全無悔意及所幸即時為警查獲，未對
    被害人釀成重大損失等一切情狀，量處如主文第一項所示之
    刑，以示警懲。至扣案之起子、管制鉗、鐵剪各一支及扳手
    六支，均為被告丙○○所有，且係供其遂行竊盜犯行所用之
    物，業據被告丙○○供承在卷，爰依刑法第三十八條第一項
    第二款宣告沒收之。
貳、被告甲○○、乙○○部分：
一、本件公訴意旨略以：被告甲○○、乙○○與被告丙○○共同
    基於意圖為自己不法所有之犯意，於九十四年十一月十一日
    上午，共同駕駛車牌號碼為ＪＧ－三六二五五號（應係ＪＧ
    －三二六五之誤載）及ＥＩ－五四二三號之自用小貨車，並
    攜帶足以對人之生命、身體、安全構成威脅，具危險性之兇
    器工具管鉗、鐵剪、起子各一支，梅花扳手及開口扳手各三
    支，前往桃園縣復興鄉華陵村一鄰嘎拉賀一之三號內，拆卸
    丁○○、廖運權及吳德光所有，擺放於上址釀酒廠內之釀酒
    機具一批，並搬上前開自用小貨車車斗而竊取之，因認被告
    甲○○、乙○○涉犯刑法第三百二十一條第一項第三、四款
    加重竊盜罪嫌等語。
二、按犯罪事實應依證據認定之，無證據不得認定犯罪事實；又
    不能證明被告犯罪者，應諭知無罪之判決，刑事訴訟法第一
    百五十四條第二項及第三百零一條第一項分別定有明文。而
    認定不利於被告之事實，須依積極證據，苟積極證據不足為
    不利於被告事實之認定時，即應為有利於被告之認定，更不
    必有何有利之證據（最高法院三十年上字第八一六號判例意
    旨可資參照）。本件公訴人認被告乙○○、甲○○涉犯上開
    竊盜罪嫌，無非係以被告乙○○、甲○○與被告丙○○同於
    案發瑒場為警查獲及告訴人丁○○於警詢中之指述為主要論
    據。惟訊之被告乙○○、甲○○均堅詞否認有何竊盜之犯行
    ，其二人均辯稱：被告丙○○以一日新臺幣二千元之代價，
    僱請其二人前往上址載運貨物，其二人並不知被告丙○○係
    行竊等語。經查：
（一）被告乙○○、甲○○有於九十四年十一月十一日上午，與
      被告丙○○共同駕自小貨車二台至桃園縣復興鄉華陵村一
      鄰嘎拉賀一之三號，由被告乙○○與被告丙○○進入上址
      內，以被告丙○○所提供之工具拆卸置於上址之蒸酒器、
      蒸飯機、變壓器、洗衣機各一臺及抽水馬達二臺，再與被
      告甲○○合力搬運至其等所駕自小客車乙節，分據被告乙○○、甲○○供承在卷，並有贓證物領據一紙附卷足憑及
      工具管鉗、鐵剪、起子各一支及梅花扳手、開口扳手各三
      支扣案可資佐證。
（二）告訴人丁○○於九十四年十一月十一日上午，經由鄰居之
      通知而至現場，並經警方告知在被告丙○○、乙○○及甲○○所駕自小貨車上查獲上開物品等情，亦據告訴人丁○○於警詢及本院準備程序時陳述明確。然告訴人丁○○上
      開之陳述，至多僅足以證明警方查獲之經過及查獲之物品
      ，惟尚無法證明被告乙○○、甲○○就被告丙○○前揭竊
      盜犯行，有何犯意之聯絡。
（三）而被告乙○○、甲○○何以至案發現場乙節，被告乙○○
      、甲○○於警詢、檢察官訊問及本院審理時均陳稱係被告
      丙○○告知有東西要搬運，而以一日各二千元之代價僱請
      其二人駕車至案發地點搬運貨品等語明確，此亦與被告丙○○所述相符，且參酌本件實係因被告丙○○經由其友人
      戊○○方得知案發地點置有蒸酒器等物品，被告乙○○、
      甲○○對案發地點全無所知，且證人戊○○於警詢及本院
      審理時亦證稱，伊並不認識被告乙○○、甲○○二人，亦
      未曾與被告乙○○、甲○○二人通過電話等語明確，是被
      告乙○○、甲○○實無從查證被告丙○○是否確如其所述
      有權可搬運置於案發地點之物品。再者，由被告三人之陳
      述可知，被告丙○○於出發前即已言明被告乙○○、甲○○搬運之代價為每日二千元，倘被告乙○○、甲○○確係
      與被告丙○○共同行竊，衡諸常情，其等可得之代價應係
      取決於行竊物品之多寡及變賣所得，要無可能於事前即已
      言明，此益徵被告乙○○、甲○○供稱：其等係單純受僱
      於被告丙○○搬運物品乙節非屬虛妄。綜上所述，被告乙○○、甲○○於受被告丙○○僱用前往上址拆解搬運物品
      時，未先查證被告丙○○是否確有權利，實有可議之處，
      惟尚難單憑此即遽認被告乙○○、甲○○就被告丙○○竊
      盜犯行，有何犯意之聯絡。
（四）至被告乙○○於九十五年三月三十一日檢察官訊問時，陳
      稱被告丙○○叫伊去搬運，不是偷，一天二千元，被告廖
      達說他的堂叔東西被查封，有廢鐵要伊去拆等語，檢察官
      復詢問被告乙○○：既然知被查封，前去取廢鐵不是等於
      偷嗎？被告乙○○答以：是的等語，經本院勘驗該日偵訊
      之錄音帶，於檢察官詢問被告乙○○上情時，被告乙○○
      再三表示其等並非行竊等語，檢察官即告知被告乙○○物
      品既經政府查扣，即表任何人均無權拆卸，其所為與行竊
      無異，被告乙○○始答稱是的，此有本院勘驗筆錄一份在
      卷足憑，是足認被告乙○○係於聽取檢察官之說明後，表
      達了解檢察官陳述之意，要非被告乙○○於偵查中有自白
      竊盜犯行，亦併此敘明之。
（五）綜上所述，本件公訴人所舉之證據尚不足以證明被告乙○○、甲○○有何竊盜之犯行，依首揭說明，自應為其二人
      無罪判決之諭知。
據上論斷，應依刑事訴訟法第二百九十九條第一項前段、第三百
零一條第一項，刑法第三百二十一條第一項第三款、第三十八條
第一項第二款，判決如主文。
本案經檢察官董良造到庭執行職務。
中　　華　　民　　國　　96　　年　　2 　　月　　26　　日
                        臺灣桃園地方法院刑事第十庭
                                審判長法  官  江德民
                                      法  官  許炎灶
                                      法  官  柯姿佐
上正本證明與原本無異。如不服本判決，應於判決送達後10日內
向本院提出上訴狀（應附繕本），上訴於臺灣高等法院。
                                      書記官  蔡紫凌
中　　華　　民　　國　　96　　年　　2 　　月　　27　　日
中華民國刑法第321 條（加重竊盜罪）
犯竊盜罪而有左列情形之一者，處6 月以上、5 年以下有期徒刑
：
三  攜帶兇器而犯之者。
